臺灣桃園地方法院刑事裁定
111年度聲字第654號
聲  請  人
即  被  告  莊志偉



指定辯護人  本院公設辯護人  廖彥傑                    
上列聲請人因被告違反槍砲彈藥刀械管制條例等案件（本院110
年度訴字第497號），聲請停止羈押，本院裁定如下：
    主  文
聲請駁回。
    理  由
一、聲請意旨略以：本案已言詞辯論終結，案情已於民國111年1
    月19日開庭明朗，並經法院對其解除禁止接見、通信，且被
    告莊志偉深感懊悔，其並無趨吉避凶、脫免刑責、不甘受罰
    ，其考量老母親身體狀況及生活，願提出新臺幣5萬元以上
    至10萬元以下之保證金，希望能交保以盡孝道、安頓安排老
    母親以後之日子，爰聲請准予具保等語。
二、經查：
（一）被告莊志偉前因違反槍砲彈藥刀械管制條例等案件，經本
      院訊問後，認其涉犯槍砲彈藥刀械管制條例第7條第4項之
      寄藏有殺傷力之非制式手槍及長槍、恐嚇取財未遂、恐嚇
      、恐嚇取財及強盜等罪嫌重大，而被告警詢、偵訊及本院
      訊問時之供述前後不一，且就共犯張恩靜於起訴書犯罪事
      實欄三（一）、（二）參與情節之陳述多有保留，有勾串
      共犯張恩靜之虞，是有羈押之原因及必要，依刑事訴訟法
      第101條第1項第2款之規定，自民國110年4月21日起羈押
      禁見在案，復分別自110年7月21日、110年9月21日、110
      年11月21日起延長羈押2月並禁止接見、通信，自111年1
      月21日起依刑事訴訟法第101條第1項第3款之規定第4次延
      長羈押2月。
（二）而本件被告聲請停止羈押，經查：
  １、被告固坦承其涉犯起訴書犯罪事實欄二之槍砲彈藥刀械管
      制條例第7條第4項之寄藏有殺傷力之非制式手槍及長槍罪
      嫌，然就起訴書犯罪事實欄三（一）否認有恐嚇取財未遂
      ，僅承認恐嚇罪嫌；就起訴書犯罪事實欄三（二）雖稱其
      承認犯罪，然卻表示其未曾對簡正輝言「你有硬的嗎」、
      「你現在錢及東西拿出來！你現不拿出來，我就開下去」
      等語，被害人簡正輝係自願交付海洛因予其，無異係否認
      其涉犯恐嚇取財罪嫌，且對起訴書犯罪事實之記載亦多所
      爭執；被告始終否認其涉有起訴書犯罪事實欄四所載強盜
      簡正輝之犯行；另被告辯稱前開起訴書犯罪事實欄三（一
      ）、（二）其所涉之罪嫌，均係其1人所為與張恩靜無關
      云云。
  ２、⑴被告涉犯寄藏有殺傷力之非制式手槍及長槍罪嫌，業據被
      告坦承不諱，並有扣案如起訴書附表編號2至6所示之非制
      式手槍、制式、非制式子彈及非制式長槍可證，且有內政
      部警政署刑事警察局110年1月7日刑鑑字第1100000263號
      鑑定書附卷可憑，是其涉犯槍砲彈藥刀械管制條例第7條
      第4項之寄藏非制式手槍及長槍罪嫌重大。⑵被告於109年1
      1月14日上午11時許，在桃園市○○區○○路0段00巷000號之
      土地公廟，手持起訴書附表編號2之非制式手槍及附表編
      號7之電擊棒，先要求被害人簡正輝簽立本票未果，轉而
      要簡正輝提供甲基安非他命，因簡正輝表示其沒有甲基安
      非他命，只有海洛因，而後改為要簡正輝提供海洛因3包
      一情，業經被告於偵訊及本院審理時所自承，並經證人簡
      正輝及何東霖於警詢、偵訊及本院審理時證述在卷，是此
      部分涉犯加重強盜罪嫌重大，並經本院於審理程序中告知
      其可能涉犯此罪名。⑶被告前開涉犯之槍砲彈藥刀械管制
      條例第7條第4項及刑法第330條第1項之攜帶兇器強盜罪嫌
      ，均為最輕本刑5年以上有期徒刑之重罪。又重罪常伴逃
      亡之高度可能，此乃趨吉避凶、脫免刑責、不甘受罰之基
      本人性，故被告規避審判或日後之執行實具高度可能，是
      其有逃亡之虞。
（三）又羈押被告乃刑事訴訟上不得已之措施，法院於認定羈押
      被告之原因是否存在時，僅就被告是否犯罪嫌疑重大，有
      無刑事訴訟法第101條第1項各款或第101條之1第1項各款
      情形，有無保全被告或證據使刑事訴訟程序順利進行之必
      要為審酌，至被告之家庭等其他情形，則非在斟酌之列。
      前開聲請意旨所稱希望能交保以盡孝道、安頓安排母親往
      後之日子，並非審酌羈押之原因及必要之因素。此外，本
      案復無刑事訴訟法第114條所指不得駁回具保聲請停止羈
      押之情形，是被告以上開事由聲請具保停止羈押，難認為
      有理由，應予駁回。
三、依刑事訴訟法第220條，裁定如主文。　　
中　　華　　民　　國　　111 　年　　3 　　月　　8 　　日
                  刑事第十三庭審判長法  官  潘怡華
                                    法  官  簡方毅
                                    法　官　王兆琳
以上正本證明與原本無異。
如不服本裁定，應於裁定送達後5日內，向本院提出抗告狀。
                                    書記官　鄭哲霖
中　　華　　民　　國　　111 　年　　3 　　月　　8 　　日